臺灣高等法院刑事裁定                  九十一年度毒抗字第二五三號
    抗  告  人
    即  被  告  甲○○
右抗告人因違反毒品危害防制條例案件，不服臺灣板橋地方法院九十一年三月二十六
日裁定（九十一年度毒聲字第九九九號）提起抗告，本院裁定如左：
    主  文
抗告駁回。
    理  由
一、本件抗告意旨略以：(1)抗告人甲○○（下稱抗告人）於八十九年六月間因犯毒品
    危害防制條例，經板橋地方法院裁定強制戒治一年，移送戒治所至九十年三月一
    日，經停止戒治出所；(2)抗告人出所後，意志不堅，於九十年九月十二日再犯毒
    品案件，同日立刻被移送至台北戒治所，至九十年十二月十四日戒治期滿；(3)抗
    告人於停止戒治期間內繼續施用毒品，雖經裁定撤銷停止戒治，但如今戒治期間
    已滿，為警查獲時之罪刑，應「吸收」於上開戒治期內，原裁定另行予以抗告人
    強制戒治，有重覆審判之虞，特提出抗告，求為撤銷原裁定。
二、經查：
  (1)抗告人於民國九十年九月十二日上午十一時許，在台北縣三重市○○路友人家中
    ，施用第一級毒品海洛因，為警於同日二十二時許，在台北縣三重市○○路四段
    二○三巷二五○號六樓查獲之事實，業經抗告人自白不諱，且有海洛因注射針筒
    四支扣案、暨台北市立療養院出具之尿液煙毒檢驗報告書附卷可稽，抗告人之再
    犯施用毒品罪嫌堪予認定。
  (2)其次，原審裁定之論據，乃係依毒品危害防治條例第二十條第三項，認為抗告人
    經臺灣板橋地方法院檢察署檢察官於八十七年八月十七日，以八十七年度偵字第
    一五六○○號為不起訴處分後，復因施用第一、二級毒品嗎啡、安非他命案件，
    五年內再犯同條例第十條之罪，且係三犯以上 (其中至少包括八十九年訴字第二
    ○○○號有罪判決之一犯），是故依檢察官聲請裁定，先令抗告人入戒治處所施
    以強制戒治。經核並無不合。
  (3)再者，抗告人於九十年九月十二日之三犯施用毒品罪，行為之時點，顯係在之前
    犯施用毒品罪判決確定之後 (八十九年訴字第二○○○號，判決日期為八十九年
    十一月三十日），是故明顯不為既判力之效力所及，自不生重覆審判之問題，亦
    即不抵觸一罪不二罰之原則。抗告人於停止戒治期間內繼續施用毒品，既經裁定
    撤銷停止戒治，則本即應續行強制戒治至期滿，原審以抗告人新犯施用毒品罪有
    三犯情事依法另行為強制戒治之裁定，乃係基於另一原因事實而為之裁判，前後
    二原因事實既非同一，自不生重覆審判之問題，抗告人所持抗告理由，尚有誤會
    。抗告無理由，應予駁回。
三、據上論斷，應依刑事訴訟法第四百十二條，裁定如主文。
中      華      民      國    九十一    年      五     月       九      日
                            臺灣高等法院刑事第十八庭
                                審判長法  官  吳      敦
                                      法  官  劉  慧  芬
                                      法  官  吳  明  峰
右正本證明與原本無異。
不得抗告。
                                      書記官  李  華  安
中      華      民      國    九十一    年      五     月       九      日
